臺灣桃園地方法院刑事判決　　　　　　110年度審易字第811號
　　　　　　　　　　　　　　　　　 110年度審易字第1301號
公　訴　人　臺灣桃園地方檢察署檢察官 
被　　　告　宋仕豪





上列被告因詐欺案件，經檢察官提起公訴（109 年度少連偵字第
5 號、109 年度偵字第8521號、第13688 號、第26683 號、第28
189 號、第35528 號、第36107 號），被告於本院準備程序進行
中，就被訴事實為有罪之陳述，經本院告知簡式審判程序意旨，
並聽取當事人意見後，本院合議庭裁定由受命法官獨任依簡式審
判程序審理，判決如下：
    主  文
乙○○犯詐欺得利未遂罪，處有期徒刑參月，如易科罰金，以新
臺幣壹仟元折算壹日；又犯詐欺得利罪，處有期徒刑陸月，如易
科罰金，以新臺幣壹仟元折算壹日；又犯詐欺得利罪，處有期徒
刑肆月，如易科罰金，以新臺幣壹仟元折算壹日；又犯詐欺得利
罪，處有期徒刑貳月，如易科罰金，以新臺幣壹仟元折算壹日；
又犯詐欺得利罪，處有期徒刑參月，如易科罰金，以新臺幣壹仟
元折算壹日；又犯詐欺得利罪，處有期徒刑肆月，如易科罰金，
以新臺幣壹仟元折算壹日；又犯詐欺得利罪，處有期徒刑肆月，
如易科罰金，以新臺幣壹仟元折算壹日。應執行有期徒刑壹年陸
月，如易科罰金，以新臺幣壹仟元折算壹日。
未扣案如附表二編號一、三、四所示之犯罪所得均沒收，於全部
或一部不能沒收或不宜執行沒收時，追徵其價額。
    事實及理由
一、犯罪事實：
    本案犯罪事實，除將起訴書如附表一「原記載內容」欄所示
    之記載，更正如附表一「更正後內容」欄所示外，其餘均引
    用臺灣桃園地方檢察署檢察官109 年度少連偵字第5 號、10
    9 年度偵字第8521號、109 年度偵字第13688 號起訴書（如
    附件一）及臺灣桃園地方檢察署檢察官109 年度偵字第2668
    3 號、109 年度偵字第28189 號、109 年度偵字第35528 號
    、109 年度偵字第36107 號起訴書（如附件二）之記載。
二、證據名稱：
  ㈠被告乙○○於警詢、偵訊及本院審理時之自白。
  ㈡告訴人林怡娃、林國彬、周義翔、丙○○、丁○○、戊○○
    、被害人即少年胡○強、甲○○、證人林威宏於警詢及偵訊
    時之證述。
  ㈢萊爾富便利商店（HI-LIFE ）Aerotow OnlinePay 繳款憑單
    、取消交易紀錄畫面、內政部警政署反詐騙諮詢專線紀錄表
    、萊爾富國際（股）公司代收（代售）專用繳款證明（收據
    ）、監視錄影畫面、通訊軟體訊息對話記錄、桃園市政府警
    察局桃園分局青溪派出所受理各類案件紀錄表、OK .MART代
    收款專用繳款證明、全家便利商店股份有限公司代收款繳款
    證明、受理各類案件紀錄表、全家便利商店fFamiPort 繳款
    憑證、受理刑事案件報案三聯單、台新銀行自動櫃員機交易
    明細表、受理詐騙帳戶通報警示簡便格式表、陽信商業銀行
    帳戶資料表暨客戶對帳單、車輛詳細資料報表。
三、論罪科刑：
  ㈠附件一起訴書犯罪事實欄一、㈠部分：
  ⒈按刑法第339 條第1 項、第2 項分別規定詐欺取財罪及詐欺
    得利罪，前者之行為客體係指現實財物，後者則指取得債權
    、免除債務、延期履行債務或提供勞務等財物以外之財產上
    不法抽象利益（最高法院86年度台上字第3534號判決要旨參
    照）。查線上娛樂服務平台之虛擬儲值點數，並非現實可見
    之有形體財物，而係供人憑以遊玩網路遊戲使用，惟此虛擬
    點數既具一定市場經濟價值，自屬財物以外之財產上不法利
    益無訛。
  ⒉是核被告所為，應成立刑法第339 條第3 項、第2 項之詐欺
    得利未遂罪，公訴意旨認應依第339 條第1 項之詐欺取財罪
    處斷，尚有未洽，惟檢察官起訴該部分之犯罪事實與本院前
    揭所認定者，基本社會事實同一，爰依法變更起訴法條予以
    審理。
  ⒊又被告已著手詐欺得利之行為而未遂，爰依刑法第25條第2
    項規定，按既遂犯之刑度減輕其刑。
  ⒋按成年人教唆、幫助或利用兒童及少年犯罪或與之共同實施
    犯罪或故意對其犯罪者，加重其刑至2 分之1 ，兒童及少年
    福利與權益保障法第112 條第1 項前段固有明文，但上開規
    定係犯罪構成要件之一部分，若認定被告應依該規定加重其
    刑者，自須證明被告主觀上對於共犯係兒童或少年此點有所
    認識，意即須證明被告就其與兒童或少年共同實施犯罪有直
    接故意或間接故意（最高法院107 年度台上字第4810號判決
    意旨參照）。查胡○強出生於民國91年3 月，其於108 年9
    月11日案發時，係12歲以上未滿18歲之少年，而被告乙○○
    為年滿20歲之成年人，有各自之年籍在卷可按，首堪認定。
    然被告對於是否知悉胡○強案發時為未滿18歲之少年乙節，
    於本院審理時供稱：「我當時不知道胡○強未成年。」、「
    胡○強沒有跟我講他幾年次（見本院110 年10月6 日準備程
    序筆錄，第5 頁）。衡以胡○強於本案行為時雖為少年，惟
    卷內復無其他事證可資證明由胡○強當時外表、容貌即可知
    悉或預見其為未滿18歲之少年。況被告既不知胡○強之生日
    ，亦無其他積極證據足以證明被告已知悉胡○強係未滿18歲
    之少年，則被告主觀上認為胡○強非未滿18歲之少年，即難
    逕認無憑，故被告就本件詐欺得利犯行，尚無兒童及少年福
    利與權益保障法第112 條第1 項之適用。起訴意旨原認就被
    告此部分犯行，應依兒童及少年福利與權益保障法第112 條
    第1 項前段加重其刑，雖有未洽，惟業經公訴檢察官當庭更
    正（見本院110 年10月6 日準備程序筆錄，第6 頁），併此
    敘明。
  ㈡附件一起訴書犯罪事實欄一、㈡㈢部分：
  ⒈核被告就詐使告訴人林國彬、周義翔刷取遊戲點數部分所為
    ，均係犯刑法第339 條第2 項之詐欺得利罪；就詐使告訴人
    借款交付現金部分所為，則均係犯刑法第339 條第1 項之詐
    欺取財罪。公訴意旨認被告所為均係犯刑法第339 條第1 項
    之詐欺取財罪，容有未洽，惟檢察官起訴該部分之犯罪事實
    與本院前揭所認定者，基本社會事實同一，爰依法變更起訴
    法條予以審理。
  ⒉又被告先後詐使告訴人同意刷取遊戲點數，或借款交付現金
    予被告，係基於同一犯意，於密切接近之時地實施，侵害同
    一法益之複次行為，各行為之獨立性極為薄弱，依一般社會
    健全觀念，在時間差距上，難以強行分開，在刑法評價上，
    以視為數個舉動之接續施行，合為包括之一行為予以評價，
    較為合理，為接續犯；又被告以一行為同時觸犯上開詐欺取
    財罪及詐欺得利罪，為想像競合犯，應依刑法第55條規定，
    從一重處斷，而依被告詐得之財產上利益各為新臺幣（下同
    ）264,000 元、100,000 元，高於被告詐得之款項4,000 元
    、14,000元，應各從情節較重之詐欺得利罪處斷。
  ㈢附件二起訴書犯罪事實欄一、㈠㈡㈢部分：
    核被告所為，均係犯刑法第339 條第2 項之詐欺得利罪。
  ㈣附件二起訴書犯罪事實欄一、㈣部分：
  ⒈核被告就詐使被害人甲○○刷取遊戲點數及代繳網路遊戲繳
    費明細部分所為，均係犯刑法第339 條第2 項之詐欺得利罪
    ；就詐使被害人借款交付現金及匯款部分所為，則均係犯刑
    法第339 條第1 項之詐欺取財罪。
  ⒉又被告先後詐使被害人甲○○同意刷取遊戲點數，或借款交
    付現金予被告，或匯款，或代繳網路遊戲繳費明細，係基於
    同一犯意，於密切接近之時地實施，侵害同一法益之複次行
    為，各行為之獨立性極為薄弱，依一般社會健全觀念，在時
    間差距上，難以強行分開，在刑法評價上，以視為數個舉動
    之接續施行，合為包括之一行為予以評價，較為合理，為接
    續犯；又被告以一行為同時觸犯上開詐欺取財罪及詐欺得利
    罪，為想像競合犯，應依刑法第55條規定，從一重處斷，而
    依被告詐得之財產上利益各為20,000元、3,200 元，高於被
    告詐得之款項10,000元、10,000元，應從情節較重之詐欺得
    利罪處斷。
  ㈤被告所犯上開7 罪間，犯意各別，行為互殊，應予分論併罰
    。
  ㈥爰以行為人之責任為基礎，審酌被告正值青壯，不思循正當
    途逕取得財物，竟為貪圖非法利益，即率爾利用告訴人（被
    害人）對其之信賴而以如附件一、二起訴書所示之方式詐欺
    各該告訴人（被害人），影響一般人對於交易互信之基礎，
    嚴重破壞交易秩序，致各該告訴人（被害人）受有損害，所
    為殊無可取。惟念被告犯後尚能坦承犯行，且業與告訴人周
    義翔達成和解，願賠償告訴人周義翔財產上損害；復已實際
    賠償告訴人丙○○、陳○昇如附表三所示之金額，為被告及
    告訴人丙○○、陳○昇於偵訊及本院審理時陳述明確，有檢
    察官訊問筆錄、本院準備程序筆錄、和解筆錄、簡式審判筆
    錄在卷可考（見109 年度偵字第26683 號卷，第89頁；109
    年度偵字第35528 號卷，第105 至111 頁；本院110 年度審
    易字第811 號卷，第91至100 頁、第105 頁；本院110 年度
    審易字第1301號卷，第89至94頁），復經本院電詢告訴人陳
    ○昇屬實，有本院辦理刑事案件電話查詢紀錄可資覆按（見
    本院110 年度審易字第1301號卷，第99頁），堪認被告犯後
    態度尚稱良好；兼衡被告犯罪之動機、目的、手段、次數、
    期間、被害人數暨其素行、詐得財物之價值等一切情狀，分
    別量處如主文所示之刑，均諭知易科罰金之折算標準，暨定
    其應執行之刑併諭知易科罰金之折算標準。
四、沒收部分：
  ㈠被告所詐得如附表二編號一、三、四所示之犯罪所得，均未
    實際合法發還被害人，俱應依刑法第38條之1 第1 項前段、
    第3 項規定，均宣告沒收，於全部或一部不能沒收或不宜執
    行沒收時，追徵其價額。
  ㈡按犯罪所得，屬於犯罪行為人者，沒收之；前二項之沒收，
    於全部或一部不能沒收或不宜執行沒收時，追徵其價額；犯
    罪所得已實際合法發還被害人者，不予宣告沒收或追徵；宣
    告前二條之沒收或追徵，有過苛之虞、欠缺刑法上之重要性
    、犯罪所得價值低微，或為維持受宣告人生活條件之必要者
    ，得不宣告或酌減之，刑法第38條之1 第1 項、第3 項、第
    5 項、第38條之2 第2 項分別定有明文。查被告所詐取如附
    表二編號二所示之犯罪所得，原應宣告沒收，惟考量被告業
    與告訴人周義翔達成和解，此詳前述，告訴人周義翔亦於和
    解筆錄中表示願拋棄其餘民事請求權，衡情告訴人周義翔已
    參酌其實際損失狀況，及被告受有不當利得應付出之代價，
    以量定賠償數額。縱被告未為履行，上開和解筆錄仍得為民
    事強制執行名義，已達沒收制度剝奪被告犯罪所得之立法目
    的，是於本案若仍宣告沒收被告上開犯罪所得，將使被告承
    受過度之不利益，容有過苛之虞，爰依刑法第38條之2 第2
    項規定，不予宣告沒收。
  ㈢按犯罪所得已實際合法發還被害人者，不予宣告沒收或追徵
    ，刑法第38條之1 第5 項定有明文。被告於本案詐取如附表
    三所示之遊戲點數，固屬其犯罪所得，惟被告業已返還被害
    人丙○○及告訴人陳○昇如附表三所示金額之賠償，如前所
    述，斟酌該給付金額同於前揭犯罪所得，評價上應等同犯罪
    所得已實際合法發還被害人，參諸刑法第38條之1 第5 項規
    範意旨，爰不予宣告沒收或追徵被告此部分犯罪所得，末此
    敘明。
五、應適用之法條：
    刑事訴訟法第273 條之1 第1 項、第299 條第1 項前段、第
    300 條、第310 條之2 、第454 條第2 項，刑法第339 條第
    3 項、第2 項、第1 項、第25條第2 項、第55條、第41條第
    1 項前段、第8 項、第51條第5 款、第38條之1 第1 項前段
    、第3 項、第5 項、第38條之2 第2 項，刑法施行法第1 條
    之1 第1 項。
六、如不服本判決應於收受判決後20日內向本院提出上訴書狀，
    並應敘述具體理由。其未敘述上訴理由者，應於上訴期間屆
    滿後20日內向本院補提理由書（均須按他造當事人之人數附
    繕本）「切勿逕送上級法院」。
本案經檢察官劉仲慧到庭執行職務。
中    華    民    國   110    年    11    月    29    日
                    刑事審查庭    法  官  呂曾達
以上正本證明與原本無異。
如不服本判決應於收受判決後20日內向本院提出上訴書狀，並應
敘述具體理由。其未敘述上訴理由者，應於上訴期間屆滿後20日
內向本院補提理由書(均須按他造當事人之人數附繕本)「切勿逕
送上級法院」。 
                                  書記官  楊淨雲
中    華    民    國   110    年    11    月    30    日
附錄本案論罪科刑依據之法條：
中華民國刑法第339 條
意圖為自己或第三人不法之所有，以詐術使人將本人或第三人之
物交付者，處5 年以下有期徒刑、拘役或科或併科50萬元以下罰
金。
以前項方法得財產上不法之利益或使第三人得之者，亦同。
前二項之未遂犯罰之。
附表一：
┌───────────────────────────────────┐
│臺灣桃園地方檢察署檢察官109 年度少連偵字第5 號、109 年度偵字第8521號、│
│109 年度偵字第13688 號起訴書（附件一）                                │
├──────┬────────────┬────────────┬──┤
│欄別        │原記載內容              │更正後內容              │備註│
├──────┼────────────┼────────────┼──┤
│犯罪事實一、│基於詐欺取財之犯意      │基於詐欺取財、詐欺得利之│    │
│第2 行      │                        │犯意                    │    │
├──────┼────────────┼────────────┼──┤
│犯罪事實一、│下午7 時10分許          │凌晨1 時許              │    │
│㈠第1 行    │                        │                        │    │
├──────┼────────────┼────────────┼──┤
│犯罪事實一、│明知擔任店員之少年胡○強│先向少年胡○強（91年3 月│    │
│㈠第2 至4 行│（91年3 月生，案發時未成│生，案發時未成年，尚無證│    │
│            │年）為未成年人，先向胡○│據證明乙○○知悉其未成年│    │
│            │強佯稱                  │。此部分業經檢察官當庭更│    │
│            │                        │正並縮減起訴犯罪事實）佯│    │
│            │                        │稱                      │    │
├──────┴────────────┴────────────┴──┤
│臺灣桃園地方檢察署檢察官109 年度偵字第26683 號、109 年度偵字第28189 號│
│、109 年度偵字第35528 號、109 年度偵字第36107 號起訴書（附件二）      │
├──────┬────────────┬────────────┬──┤
│犯罪事實一、│凌晨5 時30分許          │凌晨5 時21分許          │    │
│㈠第1 行    │                        │                        │    │
└──────┴────────────┴────────────┴──┘
附表二：
┌───────────────────────────────────┐
│未扣案之犯罪所得（未實際合法發還被害人者）                            │
├──┬────────────────┬───────────────┤
│編號│犯罪所得                        │備註                          │
├──┼────────────────┼───────────────┤
│ 一 │價值新臺幣264,000 元之遊戲點數  │未實際合法發還被害人林國彬    │
│    ├────────────────┤                              │
│    │現金新臺幣4,000 元              │                              │
├──┼────────────────┼───────────────┤
│ 二 │價值新臺幣100,000 元之遊戲點數  │未實際合法發還被害人周義翔    │
│    ├────────────────┤                              │
│    │現金新臺幣14,000元              │                              │
├──┼────────────────┼───────────────┤
│ 三 │價值新臺幣20,000元之遊戲點數    │未實際合法發還被害人莊若瑜    │
├──┼────────────────┼───────────────┤
│ 四 │價值新臺幣20,000元之遊戲點數    │未實際合法發還被害人甲○○    │
│    ├────────────────┤                              │
│    │現金新臺幣10,000元              │                              │
│    ├────────────────┤                              │
│    │現金新臺幣10,000元              │                              │
│    ├────────────────┤                              │
│    │價值新臺幣3,200 元之財產上利益  │                              │
└──┴────────────────┴───────────────┘
附表三：
┌───────────────────────────────────┐
│犯罪所得（已實際合法發還被害人者）                                    │
├──┬────────────────┬───────────────┤
│編號│犯罪所得                        │備註                          │
├──┼────────────────┼───────────────┤
│ 一 │價值新臺幣2,000 元之遊戲點數    │已實際合法發還被害人丙○○    │
├──┼────────────────┼───────────────┤
│ 二 │價值新臺幣80,000元之遊戲點數    │已實際合法發還被害人陳○昇    │
└──┴────────────────┴───────────────┘
附件一：
臺灣桃園地方檢察署檢察官起訴書
                                    109年度少連偵字第5號
                                    109年度偵字第8521號
                                    109年度偵字第13688號
    被      告  乙○○  男  34歲（民國00年0月00日生）
                        住桃園市○○區○○○街00號
                        居桃園市○○區○○街00號1樓
                        居新北市○○區○○○路0段000號
                        國民身分證統一編號：Z000000000號
上列被告因詐欺案件，已經偵查終結，認應提起公訴，茲將犯罪
事實及證據並所犯法條分敘如下：
        犯罪事實
一、乙○○明知並無資力還款或購買博弈遊戲之點數，竟仍意圖
    為自己不法之所有，基於詐欺取財之犯意，為下列犯行：
（一）於民國108 年9 月11日下午7 時10分許，至林怡娃所經營
      位於桃園市○○區○○路000 號之萊爾富超商桃市桃法店
      內，明知擔任店員之少年胡○強（91年3 月生，案發時未
      成年）為未成年人，先向胡○強佯稱：可以博弈之方式賺
      錢，需先行刷遊戲點數，入帳旋即返還並分紅等語，並先
      行支付現金20萬元後，要求不知情之胡○強先刷剩餘價值
      56萬元之遊戲點數條碼供其遊玩，致胡○強陷於錯誤，誤
      以為乙○○有付款意願，依其指示於萊爾富超商尚未收訖
      56萬元款項前，掃刷即時付款之條碼，後乙○○以要到其
      他提款機提款以支付剩餘款項，即逕自離去，胡○強始知
      受騙，幸林怡娃及時通報總公司攔截款項交易而未遂。
（二）於108 年12月28日凌晨2 時47分許，在桃園市○○區○○
      路000 號萊爾富便利商店桃市桃雄店，向店員林國彬佯稱
      ：可以博弈之方式賺錢，需先行刷遊戲點數及借款4000元
      ，入帳返還並分紅等語，致林國彬陷於錯誤，同意代刷遊
      戲點數並借款，而以超商之條碼掃描器刷取繳費共計26萬
      4000元，並拿取收銀機內之4000元，將此價值共計26萬80
      00元之點數及現金交予乙○○。嗣乙○○避不見面，林國
      彬始知受騙。
（三）於109 年1 月13日下午6 時53分許，在桃園市○○○○路
      000 號OK便利商店桃園武陵店，向店員周義翔佯稱：可以
      博弈之方式賺錢，需先行刷遊戲點數及借款，馬上便會領
      錢返還等語，致周義翔陷於錯誤，同意代刷遊戲點數並借
      款，而以超商之條碼掃描器刷取繳費共計10萬元，並另行
      出借1 萬4000元交予乙○○。嗣乙○○避不見面，周義翔
      始知受騙。
二、案經林怡娃、林國彬、周義翔訴請桃園市政府警察局桃園分
    局報告偵辦。
        證據並所犯法條
一、證據清單及待證事實：
┌──┬───────────┬────────────┐
│編號│       證據名稱       │        待證事實        │
├──┼───────────┼────────────┤
│ 1  │被告乙○○於偵查中之供│1、被告於上開時、地向各 │
│    │述                    │   該超商店員先代為刷條 │
│    │                      │   碼繳遊戲點數費用或借 │
│    │                      │   款，惟無法即時還款之 │
│    │                      │   事實。               │
│    │                      │2、被告知悉少年胡○強於 │
│    │                      │   案發時就讀高中之事實 │
│    │                      │   。                   │
├──┼───────────┼────────────┤
│ 2  │證人即告訴人林怡娃、證│犯罪事實欄一（一）之事實│
│    │人胡○強於警詢及偵查中│。                      │
│    │之證述。              │                        │
├──┼───────────┼────────────┤
│ 3  │證人即告訴人林國彬於警│犯罪事實欄一（二）之事實│
│    │詢及偵查中之證述。    │。                      │
├──┼───────────┼────────────┤
│ 4  │證人即告訴人周義翔於警│犯罪事實欄一（三）之事實│
│    │詢及偵查中之證述。    │。                      │
├──┼───────────┼────────────┤
│ 5  │萊爾富便利商店桃法門市│被告於犯罪事實欄一（一）│
│    │繳款憑單影本4 頁      │要求店員代刷遊戲點數之事│
│    │                      │實。                    │
├──┼───────────┼────────────┤
│ 6  │萊爾富便利商店桃雄門市│被告於犯罪事實欄一（二）│
│    │繳款證明單44張        │要求店員代刷遊戲點數之事│
│    │                      │實。                    │
├──┼───────────┼────────────┤
│ 7  │桃園市桃園區大有路128 │被告對告訴人林國彬施用詐│
│    │號監視器及對話記錄翻拍│術之事實。              │
│    │照片16張              │                        │
├──┼───────────┼────────────┤
│ 8  │OK便利超商繳款證明單影│被告於犯罪事實欄一（三）│
│    │本1 頁                │要求店員代刷遊戲點數之事│
│    │                      │實。                    │
└──┴───────────┴────────────┘
二、核被告乙○○所為，係犯刑法第339 條第1 項之詐欺取財、
    刑法第339 條第3 項、第1 項之詐欺取財未遂等罪嫌。被告
    所犯上開3 次詐欺犯行，犯意各別，行為互殊，請予分論併
    罰。另查被告係年滿20歲之成年人，其對少年胡○強施詐術
    時，胡○強係14歲以上未滿18歲之少年，請依兒童及少年福
    利與權益保障法第112 條第1 項前段規定，加重其刑。又被
    告犯罪事實欄一（二）、（三）所詐得之款項，除已返還告
    訴人周義翔1 萬元外，其餘374 萬2000元均為其犯罪所得，
    且未返還各該告訴人，請依刑法第38條之1 第1 項、第3 項
    規定宣告沒收，於全部或一部不能沒收或不宜執行沒收時，
    追徵其價額。
三、至報告及告訴意旨雖認被告所為涉刑法侵占罪嫌，惟按刑法
    上侵占持有之物，必須其物歸其持有，從而侵占之，方與該
    罪構成要件相合。如原無持有關係，其持有乃由其詐欺之結
    果，則根本上無侵占之可言，自難以侵占罪論擬，而應論以
    詐欺罪，最高法院53年台上字第2910號判例要旨可資參照。
    依上開見解，被告所為既已成立詐欺取財罪嫌，業如前述，
    即無由成立侵占罪嫌，是報告及告訴意旨認被告之行為涉有
    侵占罪嫌，容有誤會，併此敘明。
四、依刑事訴訟法第251 條第1 項提起公訴。
    此  致
臺灣桃園地方法院
中    華    民    國   110    年     4    月    29    日
                              檢  察  官  李 韋 誠
本件證明與原本無異    
中    華    民    國   110    年     5    月    13    日
                              書  記  官  劉 育 彤
所犯法條：
中華民國刑法第339 條
意圖為自己或第三人不法之所有，以詐術使人將本人或第三人之
物交付者，處5 年以下有期徒刑、拘役或科或併科50萬元以下罰
金。
以前項方法得財產上不法之利益或使第三人得之者，亦同。
前二項之未遂犯罰之。
附件二：
臺灣桃園地方檢察署檢察官起訴書
                                    109年度偵字第26683號
                                    109年度偵字第28189號
                                    109年度偵字第35528號
                                    109年度偵字第36107號
    被      告  乙○○  男  35歲（民國00年0月00日生）
                        住桃園市○○區○○街00號
                        居桃園市○○區○○街00號1樓
                        國民身分證統一編號：Z000000000號
上列被告因詐欺案件，已經偵查終結，認應提起公訴，茲將犯罪
事實及證據並所犯法條分敘如下：
        犯罪事實
一、乙○○明知並無資力還款或購買博弈遊戲之點數，竟仍意圖
    為自己不法之所有，基於詐欺取財及得利之犯意，為下列犯
    行：
  ㈠於民國109 年7 月7 日凌晨5 時30分許，在桃園市○○區○○路00號全家便利商店桃園龍昇店，向店員丙○○佯稱：先
    代刷網路遊戲繳費明細條碼，隨即會領款付錢云云，致丙○○陷於錯誤，同意先行代刷遊戲點數，而以超商之條碼掃描
    器刷取繳費單新臺幣（下同）2000元之財產利益。嗣乙○○
    無法繳費且即離去現場，丙○○始知受騙。
  ㈡於109 年7 月27日晚間11時10分許，在桃園市○○區○○路
    000 號丁○○所經營之全家便利商店桃園中聖店，向值班店
    員莊若瑜佯稱：先代刷網路遊戲繳費明細條碼，隨即會領款
    付錢云云，致莊若瑜陷於錯誤，同意先行代刷遊戲點數，而
    以超商之條碼掃描器刷取繳費單2 張共2 萬元之財產利益。
    嗣乙○○無法繳費且即離去現場，莊若瑜始知受騙。
  ㈢於109 年8 月21日晚間7 、8 時許，在桃園市○○區○○路
    0 段000 號OK便利商店中壢月眉店，向店員陳○昇（未滿18
    歲，年籍詳卷，尚無證據證明乙○○知悉其未成年）佯稱：
    先代刷網路遊戲繳費明細條碼，隨即會領款付錢云云，致陳
    ○昇陷於錯誤，同意先行代刷遊戲點數，而以超商之條碼掃
    描器刷取繳費單4 張共8 萬元之財產利益。嗣乙○○無法繳
    費且即離去現場，陳○昇始知受騙。
  ㈣於109 年8 月29日凌晨4 、5 時許，在桃園市○○區○○○
    街00號全家便利商店龜山幸福店，向店員甲○○佯稱：先代
    刷網路遊戲繳費明細條碼，隨即會領款付錢云云，致甲○○
    陷於錯誤，同意先行代刷遊戲點數，而以超商之條碼掃描器
    刷取繳費單3 張共2 萬元之財產利益。嗣乙○○無法繳費，
    接續向甲○○佯稱帳戶有異暫時無法領款，需以現金存入其
    指定之帳戶使其可操作線上博奕始能還款云云，致甲○○以
    櫃臺收銀機內之現金1 萬元交付予乙○○，另依其指示於同
    日上午6 時51分匯款1 萬元至其指定之不知情林威宏（另為
    不起訴處分）所有之陽信商業銀行帳號000-000000000000號
    帳戶內。乙○○又接續以還款為藉口，與甲○○相約於桃園
    市○○區○○路0 ○0 號見面，向甲○○佯稱：代繳網路遊
    戲繳費明細條碼，就能領出所有錢歸還云云，致甲○○在桃
    園市○○區○○路00號全家便利商店桃園站前店為其代繳32
    00元之財產利益。嗣乙○○趁隙離去現場不再聯絡甲○○，
    甲○○始知受騙。
二、案經丙○○、丁○○訴請桃園市政府警察局桃園分局、陳○
    昇訴請桃園市政府警察局中壢分局、甲○○訴請桃園市政府
    警察局龜山分局報告偵辦。
        證據並所犯法條
一、證據清單及待證事實：
┌──┬───────────┬────────────┐
│編號│證據名稱              │待證事實                │
├──┼───────────┼────────────┤
│ 1  │被告於警詢時之供述    │被告要求告訴人丙○○為其│
│    │                      │代刷款項之事實。        │
├──┼───────────┼────────────┤
│ 2  │證人即告訴人丙○○、陳│犯罪事實一、㈠㈡㈢㈣之事│
│    │怡珊、陳○昇、甲○○於│實。                    │
│    │警詢及偵查中之指證    │                        │
├──┼───────────┼────────────┤
│ 3  │同案被告林威宏於警詢之│被告欠其款項之事實。    │
│    │陳述                  │                        │
├──┼───────────┼────────────┤
│ 4  │代碼繳費憑證11張      │告訴人丙○○、陳○昇、吳│
│    │                      │侑軒及店員莊若瑜為被告先│
│    │                      │行代刷繳費單，使被告獲得│
│    │                      │財產利益之事實。        │
├──┼───────────┼────────────┤
│ 5  │告訴人甲○○提出之台新│告訴人轉帳1 萬元至林威宏│
│    │銀行ATM 轉帳憑證、林威│帳戶之事實。            │
│    │宏上開帳戶之歷史交易明│                        │
│    │細                    │                        │
├──┼───────────┼────────────┤
│ 6  │便利商店監視器畫面翻拍│被告至上開各便利商店內行│
│    │照片                  │騙之事實。              │
└──┴───────────┴────────────┘
二、按刑法第339 條第1 、2 項分別規定詐欺取財罪及詐欺得利
    罪，前者之行為客體係指可具體指明之財物，後者則指前開
    財物以外之其他財產上之不法利益，無法以具體之物估量者
    而言（如取得債權、免除債務、延期履行債務或提供勞務等
    ）。而詐欺罪之規範目的，並非處理私權之得喪變更，而係
    在保障人民財產安全之和平秩序。以詐欺手段使人交付財物
    或令其為他人得利行為，被害人主觀上多無使財產標的發生
    權利得喪變更之法效意思存在。故刑法第339 條第1 項詐欺
    取財罪所謂之「以詐術使人將本人或第三人之物『交付』」
    者，不限於移轉、登記或拋棄所有權等處分行為，縱僅將財
    物之事實上支配關係（如占有、使用）移交行為人，亦成立
    本罪。簡言之，其與詐欺得利罪最大之區別，在於詐欺得利
    罪原則上不涉及「實體物之交付」，最高法院108 年度台上
    字第4127號判決意旨參照。
三、核被告乙○○所為，係犯刑法第339 條第1 項及第2 項之詐
    欺取財及詐欺得利罪嫌。被告於犯罪事實欄一、三接續犯詐
    欺得利、詐欺取財及詐欺得利等行為，係接續一行為觸犯數
    罪名，請論以想像競合犯。被告於犯罪事實欄一、一二三四
    4 罪間，犯意個別，行為互殊，請分論併罰。至被告犯罪所
    得利益及財物，除賠償告訴人之部分外，請依刑法第38條之
    1 第1 項、第3 項規定宣告沒收，於全部或一部不能沒收或
    不宜執行沒收時，追徵其價額。
四、依刑事訴訟法第251 條第1 項提起公訴。
    此  致
臺灣桃園地方法院
中    華    民    國   110    年     7    月    12    日
                              檢  察  官  李 韋 誠
本件證明與原本無異    
中    華    民    國   110    年     7    月    22    日
                              書  記  官  劉 育 彤
所犯法條：
中華民國刑法第339 條
意圖為自己或第三人不法之所有，以詐術使人將本人或第三人之
物交付者，處5 年以下有期徒刑、拘役或科或併科50萬元以下罰
金。
以前項方法得財產上不法之利益或使第三人得之者，亦同。
前二項之未遂犯罰之。